【裁判字號】    99,上訴,560
【裁判日期】    990331
【裁判案由】    妨害自由等
【裁判全文】
臺灣高等法院刑事判決                 99年度上訴字第560號
上  訴  人
即  被  告  甲○○
上列上訴人因妨害自由等案件，不服臺灣板橋地方法院97年度訴
字第5490號，中華民國98年10月7日第一審判決（起訴案號：臺
灣板橋地方法院檢察署96年度偵字第29640號、97年度偵字第216
37號），提起上訴，本院判決如下：
    主  文
原判決關於甲○○妨害自由部分撤銷。
甲○○共同以非法方法，剝奪人之行動自由，累犯，處有期徒刑
月，如易科罰金，以新臺幣壹仟元折算壹日。
    事  實
一、甲○○曾於95年間因竊盜案件，經臺灣板橋地方法院以95年
    度易字第709號判決判處有期徒刑七月確定，又於95年間因
    違反毒品危害防制條例案件，經臺灣板橋地方法院以95年度
    訴字第2107號判決判處有期徒刑一年確定，甲○○所犯上開
    二罪，嗣經臺灣板橋地方法院以96年度聲減字第238號裁定
    均減刑，並定應執行刑有期徒刑八月又十五日，如易科罰金
    以銀元三百元折算一日，於96年7月16日執行完畢。乙○○
    與甲○○（綽號「小寶」）為舊識，前因於96年11月23日凌
    晨3、4時許，基於毀損之犯意聯絡，共同損壞丙○○所有之
    5D-8011號自用小客貨車之車身、車窗玻璃及輪胎（二人毀
    損部分均經判處罪刑確定），因丙○○欲就車輛受損之事要
    求乙○○與甲○○對質究明賠償責任，故丙○○一方面聯繫
    林勝德要求聯絡甲○○前去先前車輛毀損的現場（即丙○○
    住處附近之位在新莊市○○○路的停車場），同時，丙○○
    乃與黃冠傑及綽號「阿宏」之男子共同基於剝奪乙○○行動
    自由之犯意聯絡，命乙○○坐上前述DE-0249號黑色自用小
    客車內，丙○○、黃冠傑及綽號「阿宏」之男子一起將乙○○載往該位在新莊市○○○路的停車場，於96年11月24日凌
    晨2時許（起訴書誤載為96年11月23日晚上11時許）抵達該
    停車場後，旋林勝德（另結）亦與甲○○同車前來該停車場
    ，黃冠傑與綽號「阿宏」之男子乃下車，留下乙○○與丙○○坐在DE-0249號黑色自用小客車內（乙○○坐在後座），
    甲○○與林勝德則進入該部DE -0249號黑色自用小客車內，
    當時，乙○○一再表示是甲○○要伊噴漆的，甲○○則急欲
    否認毀損車輛之事係其提議主導，並推稱噴漆係乙○○所為
    與其無關云云，甲○○因與乙○○言語不合，且又不滿乙○○告訴丙○○其亦有參與毀損，遂與林勝德基於傷害之犯意
    聯絡，由其持自己攜帶到場之手銬（未扣案）毆打乙○○，
    林勝德則徒手毆打乙○○之頭部，致乙○○受有頭部外傷、
    左頭皮挫傷、左眼眶挫傷、前胸挫傷及腹部挫傷等傷害（甲○○、林勝德共同傷害乙○○部分，業據乙○○撤回告訴）
    。因丙○○要求賠償，甲○○則欲將賠償責任均推卸給乙○○，而林勝德亦要求乙○○應賠償丙○○修車的費用，但乙○○表示沒錢賠償，林勝德、丙○○乃提議到乙○○家找乙○○的母親解決賠償之事。林勝德與甲○○均明知乙○○當
    時已受傷嚴重，且乙○○之行動自由已遭丙○○、黃冠傑、
    綽號「阿宏」之男子剝奪限制，林勝德、甲○○仍與丙○○
    、黃冠傑、綽號「阿宏」之男子共同基於剝奪乙○○行動自
    由之犯意聯絡，共同強押乙○○至乙○○位在泰山鄉的住處
    ，由丙○○、黃冠傑、綽號「阿宏」之男子與乙○○一同乘
    坐DE-0249號黑色自用小客車，林勝德、甲○○則同搭乘另
    一部車，2部自用小客車一起前往乙○○家，於同日凌晨3時
    30許抵達泰山鄉○○○街78號之璞園華廈社區外，到達後，
    甲○○等人留在車上並未下車，由林勝德、丙○○二人下車
    處理賠償之事，林勝德與丙○○二人乃共同承前基於剝奪乙○○行動自由之犯意聯絡，看顧並緊跟著乙○○走進璞園華
    廈社區內，並按乙○○住處（位在7樓）的電鈴，惟乙○○
    的母親陳玟燕因熟睡未聽到電鈴聲，且乙○○表示伊未攜帶
    家門鑰匙，故而丙○○等人無法進入乙○○住處屋內，林勝
    德又要求乙○○打電話聯絡家人，乙○○復稱其不知如何聯
    絡家人，林勝德遂詢問乙○○有無攜帶皮夾，乙○○取出皮
    夾後，林勝德翻看該皮夾見內有2張記載親友聯絡電話的紙
    條，乃取走該2張記載聯絡電話的紙條交給丙○○告其可以
    此來聯絡乙○○親友，之後，丙○○等人因無法進入乙○○
    住處屋內，又因當時為凌晨時分一時難以聯絡到乙○○的家
    人，丙○○表示其已甚疲累，即與黃冠傑、綽號「阿宏」之
    男子又與乙○○一同乘坐DE-0249號黑色自用小客車離開璞
    園華廈社區，林勝德、甲○○則另同車離開。嗣於96年12月
    8日，經警持檢察官核發之拘票拘提甲○○到案，而循線查
    獲上情（潘文儀、黃冠傑、林勝德部分均原審經判處罪刑確
    定）。
二、案經乙○○訴由臺北縣政府警察局新莊分局報請臺灣板橋地
    方法院檢察署檢察官偵查起訴。
    理  由
一、按被告以外之人於審判外之言詞或書面陳述，除法律有規定
    者外，不得作為證據，刑事訴訟法第159 條第1 項定有明文
    。又按被告以外之人於偵查中向檢察官所為之陳述，除顯有
    不可信之情況者外，得為證據，為刑事訴訟法第159 條之1
    第2 項所明定。再按被告以外之人於審判外之陳述，雖不符
    刑事訴訟法第一百五十九條之一至一百五十九條之四之規定
    ，而經當事人於審判程序同意作為證據，法院審酌該言詞陳
    述或書面陳述作成時之情況，認為適當者，亦得為證據，刑
    事訴訟法第159 條之5 第1 項定有明文，下述被告以外之人
    於警詢、偵訊時之陳述，被告同意作為證據，且本院斟酌該
    等證人於警詢時之供述證據取得過程並無瑕疵，且與本案待
    證事實間具有相當之關聯性，以之為本案證據尚無不當，是
    揆諸上開說明，該等證人於警詢、偵訊時之陳述具有證據能
    力，合先敘明。
二、訊據上訴人即被告甲○○則矢口否認有何非法剝奪行動自由
    之犯行，辯稱因為林勝德、丙○○有認識，是丙○○要林勝
    德叫我過去的，我就過去新莊後港路的停車場，當時是晚上
    ，我是跟林勝德一起去的，之後我就跟乙○○一起對質，當
    時我承認我毀損丙○○車子的輪胎而已，打乙○○的事只有
    我自己一個人動手而已，我是拿鐵製的手銬打他。我跟林勝
    德有陪丙○○他們一起去乙○○泰山福興二街的家，我不清
    楚乙○○是否有上手銬，因為我與林勝德是搭同一台車，乙○○是跟丙○○其他3個我不認識的人一台車，我帶的那副
    手銬當時在我身上。到乙○○泰山的家是因為丙○○問我、
    林勝德是否要陪他們去，我們那時就想說一起去，到了乙○○家的時候，我從頭到尾都沒有進去，我人是在車上，林勝
    德有下車，應該是跟丙○○他們一起進去裡面，到了要走的
    時候我們就各自離開了。離開的時候我跟林勝德坐同一台車
    ，丙○○他們那台車先離開，乙○○在丙○○他們的車上等
    語。經查：
  (一)上揭剝奪行動自由之犯罪事實，業據告訴人乙○○於警詢（
    見同署96年度偵字第29640號卷(一)第89至97頁）、偵查（見
    同署96年度偵字第29640號卷(二)第20至23、60、61頁）、原
    審審理時（見原審卷(二)第25至30頁）指述綦詳，且有新泰綜
    合醫院97年7月9日（97）新泰管字第970146號函檢送之病歷
    影本一份（見同署96年度偵字第29640號卷(二)第139至145頁
    ）、臺灣板橋地方法院檢察署97年10月27日公務電話紀錄一
    件（見同前卷第147頁）、臺北縣政府警察局新莊分局福營
    派出所之員警工作紀錄簿影本（見同署96年度偵字第29640
    號卷(一)第99頁）、告訴人乙○○之傷勢照片（見同前卷第57
    至60頁），以及璞園華廈社區門口的監視錄影翻拍照片（見
    同前卷第50至56頁）在卷可憑，復有在被告丙○○住處查扣
    之記載有乙○○親友聯絡電話的紙條2張足資為佐。而卷附
    被告丙○○使用的0000000000號行動電話門號之通聯紀錄所
    示基地台位置（見同前卷第100至143頁）、被告甲○○使用
    的0000000000號行動電話門號之通聯紀錄所示基地台位置（
    見同前卷第144至169頁）、被告黃冠傑使用的0000000000號
    行動電話門號之通聯紀錄所示基地台位置（見同前卷第170
    至192頁）、同案被告林勝德使用的0000000000號行動電話
    門號之通聯紀錄所示基地台位置（見同前卷第207至233頁）
    ，亦可佐見被告丙○○等人確於事實欄所示時間出現在新莊
    市○○○路的停車場以及璞園華廈社區等處。
  (二)再被告甲○○於偵訊時稱：我進入停車場看到丙○○及丙○○的2位友人，我跟林勝德到現場，現場還有乙○○，乙○○是坐在丙○○車內副駕駛座的後面，我要進入車子的時候
    ，丙○○的朋友跟我說，不要動乙○○的左手，因為乙○○
    的左手已經斷了，乙○○當時很害怕的樣子等語（見偵字第
    29640號卷(二)第3、25頁），共犯林勝德於偵訊時具結證稱：
    「．．．我們到停車場時，我就坐潘車的副駕駛座，李坐在
    後面，許也坐後面」「．．．後來早上6點多，黃冠傑打電
    話跟我說乙○○吐血了，怎麼辦，我就說趕快送去醫院」、
    「（當時你到停車場時，許是否有被潘等人拘束行動自由？
    ）有，因為許坐在後車座的中間，而潘的朋友坐在許兩邊」
    、「（你當時到停車場時，許是否行動自由被告拘束？）看
    起來像被拘束，因為他很怕的樣子坐在中間，潘的朋友坐在
    兩邊，而且因為當時潘車副駕駛座沒有坐人，都坐在後車座
    ，如果不是要限制許的行動自由，不需要坐得那麼擠」等語
    （見偵字第29640號卷(二)第101至103頁），乙○○除了先前
    在香奈爾汽車旅館已遭同案被告丙○○、綽號「阿宏」之男
    子分持鋁棒、木棍毆打外，之後在新莊市○○○路的停車場
    ，其又遭被告甲○○持手銬予以毆打，同案被告林勝德亦任
    意毆打之，且依卷附告訴人乙○○之傷勢照片（見同署9 6
    年度偵字第29640號卷一第57至60頁），明顯可見其傷勢嚴
    重，告訴人乙○○在此情形下，勢單力薄，遭受暴力而顯無
    反抗能力，且告訴人乙○○既傷勢嚴重，身體極為不適，但
    其竟無自主決定就醫之權利，非得嚴重到吐血的程度，才由
    被告林勝德等人商議決定將其送醫，是告訴人乙○○指其於
    坐上被告丙○○的DE -0249號黑色自用小客車由新莊市○○○路的停車場，前往璞園華廈社區住處，係因遭被告甲○○
    等人剝奪限制行動自由等情，確屬可信。
  (三)被告甲○○於警詢時辯稱：「．．．之後『海狗』（即丙○○）提議要前往乙○○家向其母追討修車費，到達後我就坐
    在車上等，未進入，過一陣子看到『海狗』等人帶著乙○○
    出來時，就看見『海狗』手上拿著乙○○的皮夾搜東西，我
    們就開車離去」、「我沒參予強取乙○○財物，也不知搶了
    何物品，也沒看見有犯罪工具，僅親眼看見丙○○從乙○○
    泰山住家出來時手上拿著乙○○的皮夾」（見偵字第2964 0
    號卷(一)第23頁）；於偵訊時以證人身分具結證稱：「我進入
    停車場看到丙○○及丙○○之二位友人，我跟我另一位朋友
    林勝德到現場，現場還有乙○○，我到現場時乙○○是坐在
    丙○○車內副駕駛座之後面．．．」、「停車場結束，丙○○說要去乙○○家裡，要向乙○○媽媽要修車費的錢，我坐
    林勝德的車，他們開另外一輛，．．．出來時，我有看到丙○○拿著乙○○的皮夾」、（見偵字第29640號卷(二)第3、4
    頁）；於原審審理時陳稱：「我跟林勝德有陪丙○○他們一
    起去乙○○泰山福興二街的家，．．．我與林勝德是搭同一
    台車，乙○○是跟丙○○其他三個我不認識的人一台車」等
    語（見原審卷(一)第114頁）；證人乙○○於偵訊時具亦結證
    稱：「．．．途中他們打電話給甲○○，約在破壞車子的現
    場，到了現場，小傑跟阿宏就下車，林勝德跟甲○○就上車
    ，林在副駕駛座，李在我的右手邊的位置，．．．李跟林就
    有拿鐵製的東西．．．開始打我的頭跟身體，兩人都有打．
    ．．丙○○就說我沒錢要把我押回去找我媽媽，就把我帶到
    我家，當時是開二台車．．．」（見偵字第29640號卷(二)第
    21、22頁）；於原審審理時證稱：「（你從後港路的停車場
    到璞園華廈是何人提議的？）丙○○跟林勝德提議的，我當
    時坐在丙○○的車上，車上有黃冠傑、阿宏」、「（甲○○
    、林勝德有無去？）他們開另外一台車」、「（去璞園華廈
    是否是你自願跟他們去的？）不是」、「（那你為何要去？
    ）他們說抓住我，要向我母親要錢」、「（他們如何強迫你
    去？）當時我跟他們說這個事情跟我家人沒有關係，他們說
    跟我拿不到錢，要叫我母親簽本票或拿錢出來做一些擔保」
    等語（見原審卷(二)第26頁反面、第27頁）；同案被告丙○○
    於警詢時亦供稱：「．．．我們從派出所出來後甲○○剛好
    打電話過來，他更說要跟乙○○二人對質，於是就約在停車
    場見面，然後甲○○便帶林勝德過來，他們便進入我的車，
    就由甲○○跟乙○○對質，甲○○跟林勝德便毆打乙○○，
    ．．．後來林勝德就提議說要到乙○○泰山住所要找他家人
    談賠償的事情，結果我們共有甲○○、林勝德、黃冠傑及阿
    宏跟我共五人開二部汽車，前往他泰山住所前下車要進去他
    家．．．」（見偵字第29640號卷(一)第13頁）；於偵訊時以
    證人身分具結證稱：「．．．我就跟甲○○約在新莊市○○
    路之停車場見面，讓乙○○及甲○○兩人對質，甲○○跟他
    的友人林勝德約在凌晨三、四點到停車場，我們碰面後，甲○○和林勝德進入我車子，當時我兩個朋友在車外，車內只
    有我、乙○○、甲○○及林勝德四人，在車內甲○○和林勝
    德有打乙○○，．．．後來林勝德說要到乙○○家裡找他父
    母親，我們就兩台車，由許鎮○○路去他家，按電鈴並無人
    開門，我就要乙○○給我他家人聯絡方式及手機，結果乙○○說沒有，結果林勝德就叫乙○○把錢包拿出來．．．」等
    語（見偵字第29640號卷(二)第4、5頁），互核被告甲○○所
    辯及告訴人指述、同案被告丙○○之供述，足認被告甲○○
    當時與林勝德一同至後港路停車場後，於進入丙○○之車內
    時，顯然知悉告訴人乙○○之行動自由已遭同案被告丙○○
    、黃冠傑及綽號「阿宏」之男子剝奪限制，但其仍恣意持手
    銬對告訴人乙○○加以毆打，且欲推卸賠償責任，推稱噴漆
    係乙○○所為與其無關（按噴漆毀損修復所需的鈑金等費用
    ，顯較輪胎的修復費用為高），而在同被告丙○○要求賠償
    而要強押告訴人乙○○至乙○○家找乙○○母親解決賠償之
    事時，被告甲○○即與林勝德同乘一車，跟隨丙○○等人之
    車輛將乙○○押回泰山璞園華廈向其母親要錢，於此期間，
    被告甲○○與同案被告丙○○、黃冠傑、綽號「阿宏」之男
    子與林勝德之間，顯有共同非法剝奪告訴人乙○○行動自由
    之犯意聯絡及行為分擔甚明。
三、核被告甲○○所為，係犯刑法第302條第1項之非法剝奪行動
    自由罪。被告甲○○與同案被告丙○○、黃冠傑、林勝德與
    上開綽號「阿宏」之男子等五人，於被告甲○○抵達新莊市
    ○○○路的停車場處（位在同案被告丙○○住處附近）至到
    達璞園華廈進入社區大門前，就剝奪告訴人乙○○行動自由
    之犯行，彼此間有犯意聯絡及行為分擔，為共同正犯。查被
    告甲○○曾於95年間因竊盜案件，經臺灣板橋地方法院以95
    年度易字第709號判決判處有期徒刑七月確定，又於95年間
    因違反毒品危害防制條例案件，經臺灣板橋地方法院以95年
    度訴字第2107號判決判處有期徒刑一年確定，被告甲○○所
    犯上開二罪，嗣經臺灣板橋地方法院以96年度聲減字第238
    號裁定均減刑，並定應執行刑有期徒刑八月又十五日，如易
    科罰金以銀元三百元折算一日，於96年7月16日執行完畢，
    此有本院被告前案紀錄表在卷足憑，其於前案執行完畢後，
    五年以內故意再犯本件有期徒刑以上之罪，為累犯，應依法
    加重其刑。
四、原審對被告甲○○妨害自由部分予以論罪科刑，固非無見，
    惟查，被告甲○○與林勝德於同乘一部車抵達乙○○泰山璞
    園華廈住處，由丙○○、林勝德二人下車押乙○○進入社區
    大門起，迄同案被告黃冠傑將乙○○送到新泰綜合醫院的期
    間所發生之事件均未再參與（下稱後階段），後階段尚難認
    被告甲○○有參與限制乙○○行動自由之犯行（詳如後述）
    ，原審認被告甲○○自抵達後港路停車場後迄乙○○經同案
    被告黃冠傑將送醫急救之期間仍與同案被告丙○○等人共犯
    妨害自由之犯行，尚有未洽。被告甲○○上訴仍執詞否認自
    抵達後港路停車場至前往乙○○璞園華廈住處時，有限制乙○○之行動自由，並無可採，惟否認有後階段犯行則有理由
    ，原判決關於後階段部分既有可議而無可維持，自應由本院
    將該部分予以撤銷改判。爰審酌被告之素行狀況、犯罪動機
    、手段、目的、所生危害，及其等犯罪後態度等一切情狀，
    量處如主文所示之刑，並諭知易科罰金之折算標準。
五、公訴意旨另以被告甲○○與丙○○、黃冠傑、綽號「阿宏」
    之男子與林勝德共同基於妨害自由之犯意聯絡，於96年11月
    24日凌晨3時30許，駕車強押乙○○返回上開福興二街住處
    ，到達許家後，丙○○等人為免路人起疑，將乙○○之手銬
    解開，由丙○○、林勝德一前一後戒護、看顧乙○○，並按
    上開住處電鈴找陳玟燕，惟陳玟燕因熟睡未聽到電鈴聲起身
    應門，丙○○見狀質疑乙○○虛報住址，林勝德便要求乙○○以電話聯絡家人，然乙○○因不記得家人之聯絡方式，林
    勝德遂詢問乙○○有無攜帶皮夾，乙○○便將取出皮夾，林
    勝德見該皮夾內有電話聯絡簿，便將該聯絡簿交給丙○○告
    以可以聯絡乙○○親友追討前開損失，丙○○見夜已深，遂
    交代黃冠傑、綽號「阿宏」繼續限制乙○○之行動自由，直
    至乙○○親友願意出面解決為止，便與林勝德、甲○○等人
    相繼離去，嗣黃冠傑、「阿宏」於看守乙○○時，見乙○○
    傷重吐血，擔憂乙○○生命不保，遂於同日早上9時33分許
    ，駕車送乙○○至新泰綜合醫院急診後隨即逃離，因認被告
    甲○○此部分亦涉犯刑法第302條第1項之罪云云。惟查：
  (一)按「犯罪事實應依證據認定之，無證據不得認定犯罪事實。
    」、「被告或共犯之自白，不得作為有罪判決之唯一證據，
    仍應調查其他必要之證據，以察其是否與事實相符。」，刑
    事訴訟法第一百五十四條第二項、第一百五十六條第二項分
    別定有明文。是以，事實之認定，應憑證據，如未能發現相
    當證據，或證據不足以證明，自不能以推測或擬制之方法，
    為裁判基礎（最高法院四十年台上字第八六號判例參照）。
    又認定不利於被告之事實，須依積極證據，苟積極證據不足
    為不利於被告事實之認定時，即應為有利被告之認定，更不
    必有何有利之證據，復有最高法院三十年上字第八一六號判
    例可資參考。再認定犯罪事實，所憑之證據，雖不以直接證
    據為限，間接證據亦包括在內，然無論直接或間接證據，其
    為訴訟上之證明，須於通常一般之人均不致於有所懷疑，而
    得確信其為真實之程度者，始得據之為有罪之認定，倘其證
    明尚未達到此一程度，而有合理性懷疑之存在時，即無從為
    有罪之認定，此亦有最高法院七十六年台上字第四九八六號
    判例可資參照。
  (二)檢察官認被告涉犯前開妨害自由犯行，無非以告訴人乙○○
    之指訴、同案被告丙○○、林勝德之證詞、新泰綜合醫院之
    病歷影本、璞園華廈社區監視錄影畫面翻拍照片、聯絡簿二
    紙為其論據。訊據上訴人即被告堅詞否認有何妨害自由之犯
    行，辯稱於到達乙○○家裡後，我並未下車，係由林勝德、
    丙○○押乙○○下車，他們回車上後，我跟林勝德就開一台
    車離去等語。
  (三)查被告甲○○於偵訊時以證人身分具結證稱：「．．．到乙○○家中，我沒有下車，但林勝德有下車，出來時，我有看
    到丙○○拿著乙○○皮夾」、「．．．是潘提議說要去被害
    人家，去他家後我從頭到尾都坐在林的車上，林跟許、潘去
    開門，他們有進去到裡面但不知有沒有上樓」（見偵字第
    29640號卷(二)第4、2 5頁）；於原審審理時陳稱：「．．．
    到了乙○○家的時候，我從頭到尾都沒有進去，我人是在車
    上，林勝德有下車，應該是跟丙○○他們一起進去裡面，到
    了要走的時候我們就各自離開了，離開的時候我跟林勝德坐
    同一台車，丙○○他們那台車先離開，乙○○在丙○○他們
    的車上」等語（見原審卷(一)第114頁），核與證人乙○○於
    偵訊時具結證稱：「．．．到了我家．．．潘跟林把我夾在
    中間控制我的行動，因為我媽沒開門，就說把我皮包跟身分
    證留著，第二天叫我媽來簽本票，潘就吩咐傑跟阿宏把銬我
    在車上．．．丙○○跟林勝德、甲○○就走掉了，因為從我
    家離開的時候就是由李跟林開一台車，而我是潘跟傑、宏坐
    同一台車．．．」（見偵字第29640號卷(二)第22頁）；同案
    被告丙○○於偵訊時以證人身分具結證稱：「．．．後來林
    勝德說要到乙○○家裡找他父母親，我們就兩台車，由許鎮
    ○○路去他家，按電鈴並無人開門，我就要乙○○給我他家
    人聯絡方式及手機，結果乙○○說沒有，結果林勝德就叫乙○○把錢包拿出來．．．」等語（見偵字第2964 0號卷(二)第
    5 頁）相符，足認被告甲○○與同案被告丙○○、黃冠傑、
    綽號「阿宏」之男子與林勝德於到達乙○○泰山住處後，被
    告甲○○並未下車，而僅由林勝德與丙○○監視緊跟乙○○
    下車並進入社區大門，則此時被告甲○○既未下車跟隨乙○○，乙○○之行動即非其所能控制，且於林勝德、丙○○按
    電鈴無人應門，乙○○即由林勝德、丙○○帶回丙○○車上
    ，被告甲○○旋即與林勝德同乘另一部車離開乙○○泰山住
    處，二車分道揚鑣後，迄同案被告黃冠傑將乙○○送到新泰
    綜合醫院的期間所發生之事件均未再參與，則被告甲○○於
    丙○○等人帶同乙○○到達璞園華廈進入社區大門後迄乙○○經送醫急救之時，對乙○○之行動自由已無從監控或限制
    ，此階段尚難認被告甲○○有參與限制乙○○行動自由之犯
    行。綜上以觀，被告辯稱並無公訴人所指之此部分妨害自由
    犯行等語，尚非無據，此外，復查無其他積極證據足資證明
    被告甲○○確有此部分之犯行，本院自難遽認論被告確有公
    訴意旨所指之此部分犯行，是被告此部分犯行即屬不能證明
    。惟此部分因檢察官認與上揭論罪科刑部分有事實上一罪之
    關係，爰不另為無罪之諭知。
據上論斷，應依刑事訴訟法第369條第1項前段、第364條、第299
條第1項前段，刑法第28條、第302條第1項、第47條第1項、第41
條第1項前段，刑法施行法第1條之1第1項、第2項前段，判決如
主文。
本案經檢察官林秀濤到庭執行職務。
中    華    民    國    99    年    3     月    31    日
                  刑事第十二庭審判長法  官  蔡永昌
                                    法  官  蔡新毅
                                    法  官  吳啟民
以上正本證明與原本無異。
如不服本判決，應於收受送達後十日內向本院提出上訴書狀，其
未敘述上訴之理由者並得於提起上訴後十日內向本院補提理由書
（均須按他造當事人之人數附繕本）。「切勿逕送上級法院」。
                                    書記官  顧正榕
中    華    民    國    99    年    3     月    31    日
附錄：本案論罪科刑法條全文
刑法第302 條
私行拘禁或以其他非法方法，剝奪人之行動自由者，處五年以下
有期徒刑、拘役或三百元以下罰金。
因而致人於死者，處無期徒刑或七年以上有期徒刑，致重傷者，
處三年以上十年以下有期徒刑。
第一項之未遂犯罰之。

司法院資訊處製作；財團法人民間司法改革基金會備份。
